【裁判字號】    99,抗,206
【裁判日期】    990305
【裁判案由】    聲請定其應執行刑
【裁判全文】
臺灣高等法院刑事裁定                   99年度抗字第206號
抗  告  人
即  受刑人  甲○○
上列抗告人因聲請定其應執行刑案件，不服臺灣宜蘭地方法院99
年度聲字第66號，中華民國99年1 月27日第一審裁定（聲請案號
：臺灣宜蘭地方法院檢察署99年度執聲正字第42號、98年度執字
2346號），提起抗告，本院裁定如下：
    主  文
抗告駁回。
    理  由
一、原裁定意旨略以：受刑人甲○○因犯竊盜等罪，經臺灣板橋
    地方法院、本院及臺灣宜蘭地方法院先後判處如附表所示之
    刑（詳如原裁定附表所示），均經分別確定在案。茲檢察官
    聲請定其應執行之刑，審核認聲請為正當，應定其應執行之
    刑等語。
二、抗告意旨略以：抗告人另犯施用毒品案件，經本院97年度上
    訴字第311號判處有期徒刑7月；犯搶奪罪，經本院判處有期
    徒刑1 年10月，二罪均屬裁判確定前所犯之數罪，均符合數
    罪併罰之要件，原裁定漏未一併裁處，恐將影響抗告人累進
    處遇之權益，為此提起抗告，請求一併將前開二案併予定應
    執行等語。
三、按裁判確定前犯數罪者，併合處罰之，而數罪併罰，有二裁
    判以上者，依刑法第51條之規定，定其應執行之刑，而宣告
    多數有期徒刑，於各刑中之最長期以上，各刑合併之刑期以
    下定其刑期，刑法第50條、第51條第5 款及第53條分別定有
    明文。次按定應執行之刑，由該案犯罪事實最後判決之法院
    之檢察官，聲請該法院裁定之，受刑人亦得請求檢察官聲請
    之，刑事訴訟法第477條第1項、第2項亦分別定有明文。
四、經查，本件抗告人即受刑人甲○○因竊盜、搶奪及違反毒品
    危害防制條例等案件，先後經判處如原裁定附表所示之刑，
    均經分別確定在案。檢察官聲請定其應執行之刑，原審法院
    審認上開聲請為正當，定其應執行之刑為有期徒刑3年2月，
    經核並無不合。抗告人所指另犯施用第一級毒品及搶奪罪等
    二罪，經本院以97年度上訴字第311 號、96年度上更(一)字第
    503 號分別判處有期徒刑7月、1年10月，未經原審法院一併
    定應執行刑云云，惟前開二罪既未經檢察官聲請定應執行之
    刑，本於不告不理之原則，法院自不得逕予合併定應執行之
    刑。抗告意旨執此指摘原裁定不當，並無理由，應予駁回。
    至抗告人所述前開檢察官未聲請合併定應執行刑之罪，若合
    於數罪併罰之規定，抗告人自得請求檢察官另行聲請之，附
    此敘明。
五、據上論斷，應依刑事訴訟法第412 條，裁定如主文。
中    華    民    國    99    年    3     月    5     日
                  刑事第六庭審判長法  官  林明俊
                                  法  官  郭豫珍
                                  法  官  何信慶
以上正本證明與原本無異。
如不服本裁定，應於收受送達後五日內向本院提出抗告狀。
                                  書記官  王泰元
中    華    民    國    99    年    3     月    5     日

司法院資訊處製作；財團法人民間司法改革基金會備份。
